臺灣臺中地方法院刑事判決　　　　　　　　　　　　　九十一年度易字第一三二號
　　公　訴　人　臺灣台中地方法院檢察署檢察官
　　被　　　告　乙○○
右列被告因竊盜案件，經檢察官提起公訴（九十年度偵字第二二七五六號），本院判
決如左：
    主  文
乙○○攜帶兇器竊盜未遂，處有期徒刑柒月。扣案之萬用瑞士刀壹把，沒收。
    事  實
一、乙○○前曾於民國九十年一月間因竊盜案件，經本院台中簡易庭於同年二月八日
    以九十年度中簡字第二一五號判處有期徒刑三月，並為本院於同年五月二十一日
    以九十年度中簡上字第六二號駁回上訴並宣告緩刑二年確定。詎乙○○猶不知悔
    悟，基於為自己不法所有之意圖，於九十年十二月十九日上午十二時四十分許，
    在台中縣大肚鄉○街村○○路與華山路一三八巷交岔口，因見甲○○所有停放該
    處車牌號碼ＮＥ─九六六０號自用小客車車門未上鎖，遂持其所有客觀上足供兇
    器使用，對於人身具有危險性之萬用瑞士刀一把，進入該車內翻閱置物箱行竊，
    然因未發現有價值之財物，致未能得逞。嗣乙○○正欲離去之際，為陳建宗發現
    報警而查獲上情，並扣得乙○○所有，供竊取上開車輛內物品所用之萬用瑞士刀
    一把。
二、案經台中縣警察局烏日分局報請台灣台中地方法院檢察署檢察官偵查起訴。
    理  由
一、訊據被告乙○○對於其進入上開車輛行竊時，確實攜帶萬用瑞士刀一把，而其後
    未竊得任何物品即為警查獲等情均供認不諱，核與被害人甲○○所述情節相符，
    並有證人陳建宗於警局中證述詳實，且有萬用瑞士刀一把扣案可憑，復有現場圖
    、照片四幀、行照及車籍作業系統─查詢認可資料附卷可證，足見被告此部分之
    自白，核與事實相符。雖其仍矢口否認有何攜帶兇器竊盜未遂之犯行，辯稱：該
    把萬用瑞士刀係其平日隨身攜帶修剪指甲之用，並非為供竊盜所用云云。惟按攜
    帶兇器竊盜，祇須行竊時攜帶具有危險性之兇器為已足，並不以攜帶之初有行兇
    之意圖為必要，最高法院六十二年台上字第二四八九號著有判例可資參照，是被
    告上開所辯，顯屬卸責之詞，殊無可採。本案事證明確，被告犯行，堪以認定。
二、萬用瑞士刀係金屬製品，質地堅硬，客觀上足以危害他人之生命、身體之安全，
    自屬兇器。被告雖已著手竊盜行為之實施，惟並未竊得任何物品，其犯罪尚屬未
    遂，核其所為，係犯刑法第三百二十一條第二項、第一項第三款之攜帶兇器竊盜
    未遂罪。被告上開行為，屬未遂階段，應依未遂犯之規定，按既遂罪減輕其刑。
    爰審酌被告前已因竊盜罪遭判處有期徒刑三月並宣告緩刑二年，竟仍於緩刑期間
    再犯此竊盜犯行，其年紀尚輕，惟缺錢花用卻不思正途賺取所需，又其犯罪之手
    段、所生之危害及犯罪後坦認犯罪事實之態度等一切情狀，量處如主文所示之刑
    。扣案之萬用瑞士刀一把，係被告所有，且為其竊取上開車輛物品時所攜帶之物
    ，業據被告供承在卷，應依刑法第三十八條第一項第二款規定宣告沒收。
據上論斷，應依刑事訴訟法第二百九十九條第一項前段，刑法第三百二十一條第二項
、第一項第三款、第二十六條前段、第三十八條第一項第二款，判決如主文。
中      華      民        國  九十一      年      一    月    三十一    日
                              台灣台中地方法院刑事第二庭
                                      法  官  許  惠  瑜
右正本證明與原本無異。
如不服本判決，應於判決送達後十日內向本院提出上訴狀，上訴於臺灣高等法院臺中
分院（須附繕本）。
                                      書記官
中      華      民      國    九十一    年    一    月      三十一      日
附錄本案論罪科刑實體法條文：
刑法第三百二十一條
犯竊盜罪而有左列情形之一者，處六月以上五年以下有期徒刑。
第一款：於夜間侵入住宅或有人居住之建築物、船艦，或隱匿其內而犯之者。
第二款：毀越門扇、牆垣或其他安全設備而犯之者。
第三款：攜帶兇器而犯之者。
第四款：結夥三人以上而犯之者。
第五款：乘火災、水災或其他災害之際而犯之者。
第六款：在車站或埠頭而犯之者。
前項之未遂犯罰之。
